【裁判字號】    90,上訴,351
【裁判日期】    900412
【裁判案由】    違反著作權法
【裁判全文】
臺灣高等法院臺中分院刑事判決                      九十年度上訴字第三五一號
    上  訴  人
    即  被  告  丁○○
    選任辯護人  陳建佑
右上訴人因違反著作權法案件，不服台灣彰化地方法院八十九年度訴字第三四０號，
中華民國八十九年十二月二十九日第一審判決（起訴案號：台灣彰化地方法院檢察署
八十八年度偵字第八六五九號），提起上訴，本院判決如左：
      主  文
上訴駁回。
      事實及理由
一、本案經本院審理結果，認第一審判決認事用法及量刑均無不當，應予維持，並引
    用第一審判決書記載之事實、證據及理由（如附件）。
二、上訴人即被告丁○○上訴意旨略以：伊如有違反著作權之故意，就不會與協和訂
    約，伊確實不知不能重製，因為協和公司有授權給我們重製，伊認為協和公司有
    給伊直側標就直接貼上去不知是違法云云，惟查在被告丁○○所經營之新瑞光影
    視館內查獲之戰略高手、晶兵總動員、楚門的世界錄影帶，並未經製造片商美商
    美國環球影片股份有限公司、美商派拉蒙影片股份有限公司之授權重製，其中「
    楚門的世界」一片係八十八年三月二十五日起始於國內發行錄影帶，不可能於發
    行前即授權重製等語，已據告訴於原審具狀及告訴代理人甲○○及丙○○指述甚
    詳，證人即協和公司代理商陳齋廈於原審復結證稱：訂約時沒有向他們錄影帶業
    者說可以重製（原審卷第二十四頁正面），被告於本院又坦稱扣案之錄影帶不是
    從公司買來的，而是自ＬＤ轉錄下來，協和公司未給上開三部影片重製之直側標
    無訛（本院九十年三月十九日調查筆錄、同年月二十九日審理筆錄）；顯然被告
    並未獲授權重製上開錄影帶甚明，又查依廣播電視法第二條第十一款之規定：稱
    廣播電視節目供應業者，指經營、策劃、製作、發行或託播電視節目、廣告、錄
    影節目帶之事業；再同法第五十條第一項授權立法之廣播電視節目供應事業管理
    規則第十四條復明定：新聞局及有關機關得派員攜帶證件查核廣播電視節目供應
    事業之設施及業務。如發現有不合規定之情事者，除依有關法令辦理外，並應通
    知限期改正。前項查核，對於錄影節目帶業未具備視聽機具或拒絕提供視聽機具
  查驗，或經查驗有疑義者，得將錄影節目帶帶回處理，同規則第十六條規定：廣
    播電視節目供應事業或其負責人、從業人員違反本規則之規定者，分別依廣播電
    視法第四十五條之二或第四十九條之規定辦理；本件被告既以經營錄影節目帶為
    其事業，自有上開廣播電視法、施行細則及管理規則之適用。參以廣播電視法第
    四十五之二條明定：違反第二十九條之一之規定，經營、策劃、製作、發行或託
    播電視節目、廣告、錄影節目帶者，處三千元以上三萬元以下罰鍰並沒入其節目
    ；又查依八十八年三月十八日修正公布之廣播電視法施行細則第四十七條亦規定
    ：第四十五條之二所稱沒入其節目，係指沒入該廣播、電視節目、廣告、錄影帶
    節目所附著之帶、片等物品，從而新聞局依上述法令依據為查核及沒入本件被告
    違法重製之錄影帶，為主管當局行政處分之一種，與刑事訴訟法搜索扣押無涉，
    被告徒以其無犯罪故意；被告辯護人以本件係違法搜索扣押不能採為被告犯罪之
    依據，均有不合，此外被告在本院又未提出其他有利之證據及辯解，其上訴無理
    由，應予駁回。
三、據上論斷，應依刑事訴訟法第三百七十三條、第三百六十八條，判決如主文。
本案經檢察官乙○○到庭執行職務。
中      華      民      國    九十      年      四      月     十二     日
                              臺灣高等法院臺中分院刑事第七庭
                                    審判長法  官  林  榮  龍
                                          法  官  江  錫  麟
                                          法  官  謝  說  容
右正本證明與原本無異。
如不服本判決應於收受送達後十日內向本院提出上訴書狀，其未敘述上訴之理由者並
得於提起上訴後十日內向本院補提理由書（均須按他造當事人之人數附繕本）。
                                          書記官  阮  正  枝
中      華      民      國    九十    年      四     月    十三      日
                                                                     Ａ


司法院資訊處製作；財團法人民間司法改革基金會備份。
